臺灣基隆地方法院刑事裁定　　　　　 100年度基簡字第1247號
聲　請　人　臺灣基隆地方法院檢察署檢察官
被　　　告　陳永銘
上列被告因詐欺案件，本院於民國100 年8 月23日所為之判決之
原本及其正本，茲發現有誤，應裁定更正如下：
    主    文
原判決之原本及其正本之附件檢察官聲請簡易判決處刑書，應更
正為本裁定附件之檢察官聲請簡易判決處刑書。
    理    由
一、按刑事判決文字，顯係誤寫、誤算或其他類此之顯然錯誤，
    而不影響於全案情節與判決之本旨者，參照民事訴訟法第
    232 條規定，原審法院得以裁定更正之。業經司法院大法官
    會議釋字第43號解釋在案。
二、本件原判決之原本及其正本之犯罪事實理由欄所載「本件犯
    罪事實及證據，均引用檢察官聲請簡易判決處刑書之記載（
    如附件）」，惟附件漏引原聲請簡易判決處刑書之附表，應
    予更正記載。
三、爰依刑事訴訟法第220 條裁定如主文。
中    華    民    國   100    年    9     月    28    日
                  基隆簡易庭法    官  吳佳齡
以上正本證明與原本無異。
如不服本裁定，得於裁定書送達之翌日起5日內，以書狀敘述理
由，向本庭提起抗告。
中    華    民    國   100    年    9     月    28    日
                            書 記 官  莊智凱
附表：
臺灣基隆地方法院檢察署檢察官聲請簡易判決處刑書
                                     100年度偵字第3172號
    被      告  陳永銘  男  31歲（民國○○年○月○○日生）
                        住基隆市○○區○○街71之3號
                        國民身分證統一編號：Ｚ000000000號
上列被告因詐欺案件，業經偵查終結，認為宜聲請以簡易判決處
刑，茲將犯罪事實及證據並所犯法條分敘如下：
        犯罪事實
一、陳永銘能預見提供自己之金融機構帳戶之提款卡及提款密碼
    予他人使用，可能幫助他人遂行詐欺取財犯行，仍不違背其
    本意，而基於幫助詐欺之不確定故意，將其所開立之中華郵
    政股份有限公司基隆百福郵局帳號000-00000000000008號帳
    戶之提款卡及密碼，於民國100 年5 月18日前某日，在臺灣
    地區某不詳地點交付與某詐欺集團成員，嗣上揭詐欺集團成
    員意圖為自己不法之所有，基於詐欺之犯意聯絡，於如附表
    所示時間、方式，向如附表所示林曉筠等人施用詐術，使林
    曉筠等人陷於錯誤而匯款至上開帳戶，嗣林曉筠等人發覺受
    騙報警查獲。
二、案經基隆市警察局第三分局報告偵辦。
            證據並所犯法條
一、訊據被告陳永銘雖坦承上開帳戶為其申請，惟矢口否認有何
    提供帳戶供詐欺集團詐騙他人匯款之幫助詐欺犯行，辯稱：
    上開帳戶沒有賣掉，是100 年5 月間某日出去遊玩時遺失，
    發現遺失後沒有辦理掛失及向警方報案，因為帳戶內沒什麼
    錢云云。經查：（一）按金融存款帳戶，事關存戶個人財產
    權益之保障，一般人均有妥為保管阻止他人任意使用之認識
    ，縱係存摺遭竊，理當即刻掛失止付，以防帳戶內金錢遭人
    竊領，甚或遭人以之作為犯罪工具使用。本件被告竟然對屬
    個人重要之金融帳戶僅空言上開存摺、提款卡及密碼不見，
    且被告未能具體說明，上開帳戶為何會遭詐騙集團使用，若
    係單純不見，則該帳戶應仍在某垃圾堆裡，則詐騙集團如何
    取得該帳戶？自與常情不合，顯見其所辯係臨訟杜撰卸責之
    詞，不足採信。（二）又各金融機構之提款卡之密碼僅係提
    供帳戶所有人知悉，金融卡所有人亦通常會另外自行設定，
    他人實無從知悉該密碼為何，苟單純僅係遺失帳戶存摺及提
    款卡，他人難以使用上開帳戶作為提款之工具，況一般設定
    密碼，必以自身熟悉而旁人無從猜測之數字組合為要，被告
    不僅將存摺及提款卡放置於同一處所，提高遭人盜領之危險
    性，且將密碼寫在存摺內，則形同未設密碼，豈不違背常理
    ，啟人疑竇。再被害人係因受詐騙集團之詐術而轉帳，倘詐
    騙集團係隨機竊得被告失竊之提款卡，衡情當無罔顧業已花
    費大量人力、物力、時間詐得被害人信任後，命被害人匯款
    至一隨時可能因掛失止付而不能提領款項之帳戶內之理？是
    詐騙集團於命被害人匯款入被告前揭帳戶內時，應已確信被
    告該帳戶可供正常使用，不致因被告掛失而無法使用，且已
    確切知悉提款卡之密碼。而就此等事務之經驗法則判斷，則
    需被告自行提供提款卡、存摺等物，並告知提款卡密碼始能
    達成，從而堪認被告確曾交付前揭帳戶之提款卡予詐騙集團
    以利其詐騙他人財物，則被告所辯上開帳戶係遺失云云，自
    難採信。（三）被告將上開存摺、提款卡提供予某不詳姓名
    年籍之人使用，卻無法供明有何確信不至遭利用為犯罪之情
    事，顯見被告容任該人利用其帳戶據以詐欺取財，並不違被
    告之本意。況邇來，詐騙集團詐欺取財之犯罪類型層出不窮
    ，該等犯罪多數係利用人頭帳戶作為出入帳戶，並經媒體多
    次廣為披載，被告既係成年且智力成熟之人，對此應知之甚
    詳，竟仍將其郵局之提款卡等提供該人，而該人果據以為犯
    詐欺取財罪之出入帳戶，足見被告有容任該人利用其帳戶犯
    詐欺取財罪之不確定故意，允無疑義。綜上，上開犯行，業
    據被害人林曉筠、林岳泓、蕭羽君、劉書含於警詢時證述明
    確，且有上開帳戶之開戶基本資料及交易明細表各1 份、郵
    政自動櫃員機交易明細單2 紙、華南銀行及中國信託銀行自
    動櫃員機交易明細單各1 紙在卷可資佐證，被告犯嫌已堪認
    定。
二、核被告所為係犯刑法第30條、第339條第1項之幫助詐欺罪嫌
    。
三、依刑事訴訟法第451條第1項聲請逕以簡易判決處刑。
    此  致
臺灣基隆地方法院基隆簡易庭
中    華    民    國    100    年    8    月    4     日
                   檢  察  官  何  治  蕙
本件正本證明與原本無異
中    華    民    國   100    年    8     月    5     日
                   書  記  官  林  叔  麗
參考法條：
刑法第30條
幫助他人實行犯罪行為者，為幫助犯。雖他人不知幫助之情者，
亦同。
幫助犯之處罰，得按正犯之刑減輕之。
刑法第339條第1項
意圖為自己或第三人不法之所有，以詐術使人將本人或第三人之
物交付者，處 5 年以下有期徒刑、拘役或科或併科 1 千元以下
罰金。
以前項方法得財產上不法之利益或使第三人得之者，亦同。
前二項之未遂犯罰之。
附記事項：本件係依刑事訴訟法簡易程序辦理，法院簡易庭得不
傳喚被告、輔佐人、告訴人、告發人等出庭即以簡易判決處刑；
被告、被害人、告訴人等對告訴乃論案件如已達成民事和解而要
撤回告訴或對非告訴乃論案件認有受傳喚到庭陳述意見之必要時
，請即另以書狀向簡易法庭陳述或請求傳訊。
附表：
┌─┬───┬────────────┬──────┐
│編│被害人│詐欺時間及手段          │  被害金額  │
│號│      │                        │（新臺幣）  │
├─┼───┼────────────┼──────┤
│  │      │林曉筠於100 年5 月18日晚│2萬2,123元  │
│  │      │間6 時25分許，接獲自稱雅│            │
│1 │林曉筠│虎奇摩拍賣網站人員來電，│            │
│  │      │佯稱其在該網站之付款方式│            │
│  │      │誤設定為分期付款，使其陷│            │
│  │      │於錯誤，依對方指示，至自│            │
│  │      │動櫃員機操作匯款。      │            │
├─┼───┼────────────┼──────┤
│  │      │林岳泓於100 年5 月18日晚│2萬5,025元  │
│  │      │上7 時許，接獲自稱PCHOME│            │
│2 │林岳泓│拍賣網站人員來電，佯稱其│            │
│  │      │因購物誤設定為分期付款，│            │
│  │      │使其陷於錯誤，依對方指示│            │
│  │      │，至自動櫃員機操作匯款。│            │
├─┼───┼────────────┼──────┤
│  │      │蕭羽君於100 年5 月18日晚│4,123元     │
│  │      │間8 時許，接獲自稱雅虎奇│            │
│3 │蕭羽君│摩拍賣網站人員來電，佯稱│            │
│  │      │其因購物誤設定為分期付款│            │
│  │      │，使其陷於錯誤，依對方指│            │
│  │      │示，至自動櫃員機操作匯款│            │
│  │      │。                      │            │
├─┼───┼────────────┼──────┤
│  │      │劉書含於100 年5 月18日晚│8,982元     │
│4 │劉書含│間7 時許，接獲自稱雅虎奇│            │
│  │      │摩拍賣網站人員來電，佯稱│            │
│  │      │其因購物誤設定為分期付款│            │
│  │      │，使其陷於錯誤，依對方指│            │
│  │      │示，至自動櫃員機操作匯款│            │
│  │      │。                      │            │
└─┴───┴────────────┴──────┘